臺灣高等法院刑事判決　　　　　　　　　100年度軍上字第9號
上　訴　人
即　被　告　蔡建宗
上列上訴人因違反職役職責案件，不服國防部高等軍事法院中華
民國100年3月22日，100年上訴字第10號第二審判決（起訴案號
：國防部北部地方軍事法院檢察署99年偵字第247號），提起上
訴，本院判決如下：
    主  文
上訴駁回。
    理  由
一、按當事人不服高等軍事法院宣告有期徒刑之上訴判決者，得
    以判決違背法令為理由，向高等法院提起上訴；上訴高等法
    院之案件，準用刑事訴訟法關於上訴第三審之規定，軍事審
    判法第181條第5項、第206條第1項但書分別定有明文。又按
    上訴於第三審法院，非以判決違背法令為理由，不得為之，
    刑事訴訟法第377 條亦有明文規定。是提起第三審上訴，應
    以原判決違背法令為理由，係屬法定要件，且必須依據卷內
    資料為具體之指摘，並足據以辨認原判決已具備違背法令之
    形式，始屬相當。若上訴理由狀並未依據卷內訴訟資料，具
    體指摘原判決不適用法則或如何適用不當，或上訴理由狀，
    雖指摘原判決有違背法令，但未指明原判決有如何違法事由
    之具體情事，僅泛言有何條款之違法而無具體情事，或顯與
    法律規定得為第三審上訴理由之違法情形不相適合者，均應
    認其上訴為違背法律上之程式，予以駁回（最高法院76年度
    台上字第5771號判例意旨參照）。
二、本件原判決認定上訴人即被告蔡建宗，係陸軍第六軍團五三
    工兵群戰鬥工兵第一營戰鬥工兵第三連二兵戰鬥工兵（民國
    99年8月11日入伍，義務役）。於99年10月29日18時休假離
    營，應於同年11月1日21時返營銷假，詎因感情糾紛及認為
    打電話請求續假時輔導長口氣不佳，遂逾假未歸潛逃在外。
    迨同年11月9日6時55分許，經南投憲兵隊在南投縣南投市○
    ○路720巷3弄57號前尋獲，通知所屬單位，由該管少校營參
    謀主任龔俊維等人陪同返營等情，業據被告蔡建宗坦承不諱
    ，核與證人即該管少校營參謀主任龔俊維證述情節相符，並
    有被告請（事）假報告單、陸軍五三工兵群工一營99年11月
    2 日陸六顓定字第0990000844號函被告離營通報、接收違紀
    離營官兵證明書、責付證書及99年11月9日陸軍五三工兵群
    人員、車輛進出管制暨酒測登記簿影本附卷可稽，認定被告
    犯罪事實明確，構成陸海空軍刑法第40條第1項之無故離去
    職役逾六日罪。並審酌被告僅因感情糾紛及認續假時輔導長
    口氣不佳，即率然逾假不歸，並未尋求正當管道解決問題，
    行事但憑心情，未體認肩負國家義務，顯見法紀觀念淡薄，
    惟犯後尚知悔悟，坦承犯行，態度良好等一切情狀，第一審
    軍事法院量處有期徒刑8月，已就犯罪動機及犯後態度為量
    刑考量，並於判決理由內敘明量刑依據，其認事用法正確，
    量刑亦屬允當。至被告稱家中經濟困難，請求輕判，非屬法
    定減輕其刑之事由，亦查無其他可再減輕其刑之法定原因，
    被告請求輕判，為無理由，因而維持第一審軍事法院之判決
    ，駁回被告之上訴。綜上，第二審軍事法院已詳敘其所憑之
    證據及認定之理由，從形式上觀察，原判決之事實認定並無
    違背經驗法則與論理法則，有關實體法則與程序法則之適用
    亦無任何違背法令之處。
三、被告上訴意旨稱已知悔改，家境清寒，有賴被告分擔家計，
    請求酌予輕判云云。上訴意旨，徒憑己見，指原審量刑過重
    ，既未指摘原判決科刑有何違背法令，僅就科刑輕重為爭執
    ，自非適法之第三審上訴理由（最高法院74年台上字第5236
    號判例意旨參照）。是被告上訴，顯非合法，應予駁回。
四、據上論斷，應依軍事審判法第206條第1項，刑事訴訟法第39
    5條前段，判決如主文。
中    華    民    國   100    年    5     月    4     日
                  刑事第十一庭審判長法  官   許宗和
                                    法  官   沈君玲
                                    法  官   趙功恆
以上正本證明與原本無異。
不得上訴。
                                    書記官   陳佳伶
中    華    民    國   100    年    5     月    4     日